【裁判字號】    98,上訴,885
【裁判日期】    980909
【裁判案由】    毒品危害防制條例
【裁判全文】
臺灣高等法院臺南分院刑事判決         98年度上訴字第885號
上  訴  人
即  被  告  甲○○
上列上訴人因違反毒品危害防制條例案件，不服臺灣臺南地方法
院98年度訴字第728號，中華民國98年6月8日第一審判決（起訴
案號：臺灣臺南地方法院檢察署98年度毒偵字第992號），提起
上訴，本院判決如下：
    主  文
上訴駁回。
    理  由
一、按刑事訴訟法第361條、第367條規定，不服地方法院之第一
    審判決而提起上訴者，應提出上訴書狀，並敘述具體理由，
    為上訴必備之程式；其所提出之書狀未敘述上訴理由，或僅
    曾以言詞陳述上訴理由者，均應於上訴期間屆滿後20日內補
    提理由書於第一審法院。第一審法院經形式審查，認逾期未
    補提上訴理由者，應定期間先命補正；逾期未補正者，為上
    訴不合法律上之程式，應以裁定駁回。倘已提出上訴理由，
    但所提非屬具體理由者，則由第二審法院以上訴不合法律上
    之程式，判決駁回。而所謂具體理由，必係依據卷內既有訴
    訟資料或提出新事證，指摘或表明第一審判決有何採證認事
    、用法或量刑等足以影響判決本旨之不當或違法，而構成應
    予撤銷之具體事由，始克當之（例如：依憑證據法則具體指
    出所採證據何以不具證據能力，或依憑卷證資料，明確指出
    所為證據證明力之判斷如何違背經驗、論理法則）；倘僅泛
    言原判決認定事實錯誤、違背法令、量刑失之過重或輕縱，
    而未依上揭意旨指出具體事由，或形式上雖已指出具體事由
    ，然該事由縱使屬實，亦不足以認為原判決有何不當或違法
    者（例如：對不具有調查必要性之證據，法院未依聲請調查
    亦未說明理由，或援用證據不當，但除去該證據仍應為同一
    事實之認定），俾與第二審上訴制度在請求第二審法院撤銷
    、變更第一審不當或違法之判決，以實現個案救濟之立法目
    的相契合，並節制濫行上訴（最高法院97年度台上字第892
    號判決參照）。
二、上訴人即被告上訴理由略以：上訴人在98年3月27日被警方
    查獲後，就親自至台南成功大學附設毒品替代療法中心，參
    加毒品替代療法，上訴人有極大信心可於往後戒除毒癮，是
    懇請鈞院從輕量刑，請諭知緩起訴使上訴人繼續參加替代療
    法方案云云。
三、按刑之輕重，係屬事實審法院得依職權自由裁量之事項，苟
    於量刑時，已依行為人之責任為基礎，並斟酌刑法第57條各
    款所指情狀，而未逾越法定範圍，又未濫用其職權，即不得
    遽指為違法。本案業經原審法院於判決事實及理由欄三、敘
    明：「被告有如上開所示之犯罪科刑及執行紀錄，於九十七
    年九月二十日執行完畢，此有臺灣高等法院被告前案紀錄表
    一份在卷可按，其於有期徒刑執行完畢後五年內故意再犯本
    件有期徒刑以上之刑之本罪，應依刑法第四十七條第一項規
    定，論以累犯，並均加重其刑。爰審酌被告施用毒品之犯行
    ，在性質上乃屬對自我身心健康之自戕行為，尚未嚴重破壞
    社會秩序、侵害他人權益，然其前因施用毒品經送觀察、勒
    戒、強制戒治後，猶不思戒絕革除惡習，再為本件犯罪，顯
    未因前所受之強制戒治處分而記取教訓，及被告犯後坦承犯
    行，態度良好，並其犯罪之動機、目的、手段等一切情狀」
    等語綦詳，因而於主文諭知上訴人甲○○施用第一級毒品，
    累犯，處有期徒刑1年；又施用第二級毒品，累犯，處有期
    徒刑5月；應執行有期徒刑1年2月，足見原審已詳載其量刑
    之依據，並在適法範圍內行使科刑之裁量權。再查，施用第
    一級毒品之法定刑為「六月以上五年以下有期徒刑」，施用
    第二級毒品之法定刑為「三年以下有期徒刑」，從而原判決
    量處上開徒刑，亦無量刑過重而違反比例原則之情事。是原
    審就被告該當上開之罪，並量處上開之刑，已詳予審酌，並
    於理由欄中敘明綦詳，原審就刑罰裁量職權之行使，既未逾
    越法律所規定之範圍，亦無濫用權限之情形，自不得認其量
    刑有何不當。上訴人即被告上訴理由自言已參加毒品替代療
    法，有信心能夠戒除毒癮等情，核其上訴意旨，要係就原審
    量刑之裁量反覆爭執，不能認為已經依據卷內既有訴訟資料
    或提出新事證，指摘或表明第一審判決有何採證認事、用法
    或量刑等足以影響判決本旨之不當或違法，自難謂係具體理
    由，依首揭說明，本件上訴並無具體理由而不合法定程式，
    應以判決駁回，並不經言詞辯論為之。至上訴人請求諭知緩
    起訴一節，按刑事訴訟法第253條之1規定：「被告所犯為死
    刑、無期徒刑或最輕本刑3年以上有期徒刑以外之罪，檢察
    官參酌刑法第57條所列事項及公共利益之維護，認以緩起訴
    為適當者，得定1年以上3年以下之緩起訴期間為緩起訴處分
    ，其期間自緩起訴處分確定之日起算。」，此為檢察官之職
    權，本案業經檢察官提起公訴，自與前揭規定不符，法院亦
    不得代替檢察官為不起訴或緩起訴處分，是被告上訴意旨所
    陳顯有誤會，而不構成上訴具體事由，併予敘明。
四、據上論斷，應依刑事訴訟法第367條前段、第372條，判決如
    主文。
中    華    民    國    98    年    9     月    9    日
                  刑事第四庭    審判長法  官  吳志誠
                                      法  官  彭喜有
                                      法  官  羅心芳
以上正本證明與原本無異。
施用第一級毒品部分如不服本判決應於收受送達後10日內向本院
提出上訴書狀，其未敘述上訴理由者，並得於提起上訴後10日內
向本院補提理由書（均須按他造當事人之人數附繕本）「切勿逕
送上級法院」。
施用第二級毒品部分不得上訴。
                                      書記官  蔡振豐
中    華    民    國    98    年    9     月    10    日


司法院資訊處製作；財團法人民間司法改革基金會備份。
